【裁判字號】    99,毒抗,139
【裁判日期】    991206
【裁判案由】    聲請觀察勒戒
【裁判全文】
臺灣高等法院高雄分院刑事裁定         99年度毒抗字第139號
抗  告  人
即  被  告  張敏榮
上列抗告人因聲請觀察勒戒案件，不服臺灣高雄地方法院中華民
國99年10月29日裁定（99年度毒聲字第636 號），提起抗告，本
院裁定如下：
    主  文
抗告駁回。
    理  由
一、抗告意旨略以：抗告人即被告張敏榮已有十多年未曾施用甲
    基安非他命毒品，可能因為感冒服用國安感冒液及經常服用
    鄭杏泰救肺散，導致尿液檢驗出含有甲基安非他命成分。爰
    提起抗告請求撤銷原裁定，另為有利被告之裁定云云。
二、按「犯毒品危害防制條例第10條之罪者，檢察官應聲請法院
    裁定，或少年法院（地方法院少年法庭）應先裁定，令被告
    或少年入勒戒處所觀察、勒戒，其期間不得逾2 月」，毒品
    危害防制條例第20條第1 項定有明文。
三、經查：被告基於施用第二級毒品甲基安非他命之犯意，於民
    國99年9 月2 日14時10分許為警採尿時回溯96小時內某時，
    在不詳地點，以不明方式，施用甲基安非他命1 次，嗣於99
    年9 月2 日13時30分許為警查獲，經被告同意採尿送驗結果
    呈安非他命與甲基安非他命陽性反應，此有高雄縣政府警察
    局林園分局查獲毒品案件嫌疑人代號與真實姓名對照表（編
    號：林偵0496）及台灣檢驗科技股份有限公司濫用藥物實驗
    室99年9 月15日出具之濫用藥物檢驗報告（編號：KＺ000000
    000000）附卷可稽，是被告施用第二級毒品犯行堪予認定。
四、雖被告否認施用甲基安非他命犯行，並以前詞置辯。惟查：
(一)、被告於99年9 月2 日為警查獲，經其同意於同日14時10分許
    所採集尿液，送往台灣檢驗科技股份有限公司濫用藥物實驗
    室以EIA 酵素免疫分析法為初步檢驗及以氣相層析質譜儀法
    （GC/MS ）確認檢驗結果，確呈甲基安非他命類陽性反應，
    且甲基安非他命濃度高達11100ng/ml，均逾其最低可定量濃
    度之標準，此有該公司於99年9 月15日出具之濫用藥物檢驗
    報告（編號：KＺ000000000000）及高雄縣政府警察局林園分
    局查獲毒品案件嫌疑人代號與真實姓名對照表（編號：林偵
    0496）在卷可稽。
(二)、上開檢驗報告係以GC/MS 氣相層析質譜儀分析法檢驗，而依
    該方式進行藥物及其代謝物之定性及定量分析，判斷上有如
    指紋之鑑定，幾乎不會有偽陽性反應發生等情，業經行政院
    國軍退除役官兵輔導委員會臺北榮民醫院83年4 月7 日以（
    83）北總內字第03059 號函示明確；且經行政院衛生署許可
    登記之市售成藥及處方藥（含國安感冒糖漿等），均不含安
    非他命、甲基安非他命、MDA 、MD MA 等毒品成分，亦經行
    政院衛生署管制藥品管理局91年3 月29日管檢字第104476號
    及92年8 月21日管檢字第0920006729號函釋在案。準此，本
    件已可排除偽陽性反應產生可能之情形，亦無因服用感冒藥
    或救肺散等成藥而驗尿產生甲基安非他命反應之情形，被告
    上開所辯，均不足採，被告施用甲基安非他命犯行至明。而
    被告前未曾因施用毒品經法院裁定送觀察、勒戒，有臺灣高
    等法院被告前案紀錄表在卷可稽。從而，原審以被告施用第
    二級毒品甲基安非他命事證明確，依毒品危害防制條例第20
    條第1 項及觀察勒戒處分執行條例第3 條第1 項之規定裁定
    送觀察勒戒，依法並無不當。
五、綜上所述，被告空言否認施用甲基安非他命之犯行，並未能
    提供證據足以證實其說或以供調查，原審以被告施用第二級
    毒品甲基安非他命之事證明確，裁定令入勒戒處所觀察、勒
    戒，其期間不得逾2 月，經核尚無不合（至原審所引用之行
    政院衛生署管制藥品管理局函釋未臻妥適，惟原審與本院均
    認定被告有施用甲基安非他命，並應入勒戒處所施以觀察、
    勒戒之結論並無不同，顯見此差異純係無關判決宏旨之枝節
    問題，原裁定仍予維持）。被告提起抗告，指摘原裁定不當
    ，為無理由，應予駁回。
據上論結，應依刑事訴訟法第412條，裁定如主文。
中    華    民    國    99    年    12    月    6     日
                刑事第三庭  審判長法  官   莊崑山
                                  法  官   莊松泉
                                  法  官   唐照明
以上正本證明與原本無異。
不得再抗告。
中    華    民    國    99    年    12    月    6     日
                                  書記官   黃琳群

司法院資訊處製作；財團法人民間司法改革基金會備份。
